臺灣桃園地方法院刑事判決　　　　　　　94年度訴字第1010號
公　訴　人　臺灣桃園地方法院檢察署檢察官
被　　　告　甲○○
　　　　　　　　　　（現因另案於臺灣桃園監獄執行中）
　　　　　　戊○○
　　　　　　　　　　　號4樓
　　　　　　　　　　（現因另案於臺灣基隆監獄執行中）
上列被告等因毒品危害防制條例案件，經檢察官提起公訴（93年
度偵字第9141號），本院判決如下：
    主  文
甲○○轉讓第二級毒品，處有期徒刑柒月。
戊○○轉讓第二級毒品，累犯，處有期徒刑捌月。
    事  實
一、甲○○曾於民國90年間因竊盜案件，經臺灣基隆地方法院於
    90年12月31日，以90年度基簡字第864 號判處有期徒刑2 月
    ，如易科罰金，以300 元折算1 日，緩刑2 年，於91年2 月
    15日確定。而戊○○前於89年間因偽造文書案件，經臺灣臺
    北地方法院於90年6 月6 日，以90年度簡字第1276號判處有
    期徒刑5 月，如易科罰金，以300 元折算1 日，於91年7 月
    15日確定；復於90年間因贓物案件，經本院於90年8 月2 日
    ，以90年度桃簡字第859 號判處有期徒刑4 月，如易科罰金
    ，以300 元折算1 日，後於91年2 月26日經撤回上訴確定；
    上開二案件經本院裁定應執行有期徒刑8 月，如易科罰金，
    以300 元折算1 日確定，並於91年9 月1 日執行完畢。詎甲○○、戊○○猶不知惕勵，明知安非他命業經毒品危害防制
    條例列為第二級毒品，不得擅自轉讓或持有，竟各別基於轉
    讓第二級毒品安非他命之犯意，甲○○於93年1 月12日下午
    6 時前某時，在桃園縣桃園市○○路4 巷28號2 樓Ａ室處，
    無償轉讓重量不詳之第二級毒品安非他命予丁○○、丙○○
    、己○○施用（其等3 人所涉施用毒品部分均由檢察官另案
    偵辦）。甲○○於當日下午6 時許即離開上址處所，而戊○○則於93年1 月12日下午9 時前某時，在上址處所，無償轉
    讓重量不詳之第二級毒品安非他命予丁○○、丙○○施用。
    嗣於93年1 月12日下午9 時許，經警在上址處所，同時查獲
    戊○○、丁○○、丙○○，復在上址屋外查獲己○○，並扣
    得甲○○、戊○○無償轉讓予丁○○等人施用之第二級毒品
    安非他命1 包（淨重0 ．3 公克）、內含第二級毒品安非他
    命之殘渣袋2 個，及非直接供犯本件轉讓第二級毒品犯罪所
    用之分裝袋18個、安非他命吸食器2 個、分裝杓2 支、注射
    針筒5 支。
二、案經臺北縣政府警察局蘆洲分局報告臺灣桃園地方法院檢察
    署檢察官偵查起訴。
    理  由
一、訊據被告甲○○、戊○○固均坦認於案發當日曾至桃園縣桃
    園市○○路4 巷28號2 樓Ａ室之事實，惟均矢口否認有何轉
    讓第二級毒品犯行，被告甲○○辯稱：伊係去找朋友阿明，
    阿明不在伊就走了，而伊在該處有碰到己○○、丁○○、丙○○，因伊認識他們，所以有與他們打招呼，但是並沒有拿
    安非他命給他們施用，伊去一下子就走了，當時伊並沒有碰
    到被告戊○○云云；被告戊○○則以上開地點是綽號小白的
    人帶伊去的，小白說要去找朋友，但是並沒有找到，小白就
    叫伊在那裡等一下，人先走了，小白說等一下會來載伊，後
    來警察就來了，伊並不認識己○○、丁○○、丙○○，而僅
    認識被告甲○○，但是當天伊並沒有碰到被告甲○○等語置
    辯。然查，上揭事實業據證人丙○○於檢察官訊問時結證甚
    詳在卷（見偵查卷第136 頁），並核與被告戊○○於檢察官
    訊問時所供被告甲○○於案發當日下午，曾無償轉讓重量不
    詳之第二級毒品安非他命予丁○○、丙○○等人施用之情節
    一致（見偵查卷第103 頁），且證人丁○○亦於警詢中證稱
    ：（問：戊○○提供安非他命於你及丙○○吸食有無向你二
    人收取金錢？）沒有等語明確在卷（見偵查卷第34頁），而
    證人丁○○雖於本院審理中經合法傳喚、拘提不到庭，然參
    以其既與被告戊○○本不相識，並無任何怨隙可言，衡常倘
    非被告戊○○確有上開轉讓第二級毒品之犯行，其自已無故
    意設詞誣陷被告之必要，況其於警詢中所為之陳述，亦與證
    人丙○○於檢察官訊問時所結證之內容相符，且案發當時證
    人丁○○與被告戊○○同時為警查獲，則其就被告戊○○之
    指認應可清晰，而非僅本於一面之印象，另證人即查獲本案
    之警員乙○○於本院審理中就製作證人丁○○警詢筆錄之過
    程結證屬實在卷（見本院94年9 月19日審判筆錄）等節，足
    認其於警訊中所為之陳述，乃具有可信之特別情形，且為證
    明犯罪事實之存否所必要者，是依刑事訴訟法第159 條之 3
    第3款 之規定，證人丁○○上開於警訊中之陳述，得為證據
    。此外，復有第二級毒品安非他命1 包（淨重0 ．3 公克）
    、內含第二級毒品安非他命之殘渣袋2 個扣案為證，而扣案
    之白色晶體1 包經送驗結果，確係第二級毒品安非他命無訛
    ，亦有行政院衛生署管制藥品管理局管檢字第0930005463號
    檢驗成績書1 紙在卷足憑。至證人丙○○雖於本院審理中改
    稱：（問：戊○○、甲○○是否提供毒品給你施用？）沒有
    ，一進去房間毒品就在桌上，我就沒有多問，我只認識甲○○，而且我自己有帶1 包毒品去；（問：為何於檢察官偵訊
    時，指稱被告二人有提供毒品給你施用？）當時我沒有聽清
    楚，我耳朵不好云云，然顯已與上開其餘事證有間，況證人
    丙○○既與被告甲○○間存有友誼關係，則其事後為迴護被
    告甲○○而為不實之陳述亦與常情無違，可認證人丙○○於
    本院審理所述非屬事實，而應以其於檢察官訊問時之證述為
    可採。綜上，被告甲○○、戊○○上開所辯無非均為事後卸
    責之詞，委無足取。本件事證明確，被告甲○○等2 人上揭
    犯行可以認定，應均依法論科。
二、核被告甲○○、戊○○所為，均係犯毒品危害防制條例第8
    條第2 項之轉讓第二級毒品罪。被告甲○○等二人持有第二
    級毒品安非他命之低度行為，各為轉讓之高度行為所吸收，
    不另論罪。另雖毒品危害防制條例第8 條第6 項規定：「轉
    讓毒品達一定數量，加重其刑至二分之一，其標準由行政院
    定之」，行政院據該規定於93年1 月7 日公告轉讓第二級毒
    品達淨重十公克以上者，加重其刑至二分之一，惟本件尚查
    無積極證據足以認定被告甲○○、戊○○上揭分別轉讓予丁○○、丙○○、己○○；丁○○、丙○○施用之第二級毒品
    安非他命重量已達淨重十公克以上，是自均無從遽依上開規
    定加重被告甲○○、戊○○之刑，併此敘明。又被告甲○○
    、戊○○雖分別以1 次轉讓第二級毒品安非他命之行為，而
    同時各轉讓予丁○○、丙○○、己○○3 人；丁○○、丙○○2 人施用，惟此行為均係侵害單一之社會法益，故僅各應
    論以單純一罪，而不生想像競合犯之問題。末查，被告戊○○前於89年間因偽造文書案件，經臺灣臺北地方法院於90年
    6 月6 日，以90年度簡字第1276號判處有期徒刑5 月，如易
    科罰金，以300 元折算1 日，於91年7 月15 日 確定；復於
    90年間因贓物案件，經本院於90年8 月2 日，以90年度桃簡
    字第859 號判處有期徒刑4 月，如易科罰金，以300 元折算
    1 日，後於91年2 月26日經撤回上訴確定；上開二案件經本
    院裁定應執行有期徒刑8 月，如易科罰金，以300 元折算1
    日確定，並於91年9 月1 日執行完畢，此有刑案資料查註紀
    錄表、臺灣高等法院被告前案紀錄表各1 份在卷可參，被告
    戊○○於前案執行完畢後五年內再犯本件有期徒刑以上之轉
    讓第二級毒品罪，為累犯，應依法加重其刑。爰審酌被告甲○○、戊○○之品行、智識程度、犯罪目的、手段、轉讓毒
    品數量之情節、轉讓毒品之行為嚴重戕害他人健康及犯罪後
    否認犯行之態度等一切情狀，各量處如主文所示之刑，以示
    懲儆。
三、至扣案之第二級毒品安非他命1 包（淨重0 ．3 公克）、內
    含第二級毒品安非他命之殘渣袋2 個，業於丙○○所涉違反
    毒品危害防制條例案件中（即本院93年度壢簡字第1528號）
    ，經本院諭知沒收銷燬確定，並經臺灣桃園地方法院檢察署
    檢察官指揮執行沒收銷燬在案，有本院刑事簡易判決、扣押
    （沒收）物品處分命令各1 份附卷可憑（附於本院卷），自
    已無再予宣告沒收銷燬之必要。另扣案之分裝袋18個、安非
    他命吸食器2 個、分裝杓2 支、注射針筒5 支，尚非直接供
    犯本件轉讓第二級毒品犯罪所用之物，且性質上均亦非屬違
    禁物，是尚乏沒收之依據，爰不宣告沒收之，併此敘明。
據上論斷，應依刑事訴訟法第299 條第1 項前段，毒品危害防制
條例第8 條第2 項，刑法第11條前段、第47條，判決如主文。
本案經檢察官張啟聰到庭執行職務。
中　　華　　民　　國　　94　　年　　10　　月　　17　　日
                         臺灣桃園地方法院刑事第十二庭
                             審判長法  官  游  紅  桃
                                   法  官  陳  雪  玉
                                   法  官  王  美  玲
以上正本證明與原本無異。
如不服本判決，應於判決送達後10日內向本院提出上訴狀 (應附
繕本)， 上訴於臺灣高等法院。
                                   書記官  張  子  涵
中　　華　　民　　國　　94　　年　　10　　月　　17　　日
附錄本案論罪科刑法條全文：
毒品危害防制條例第8條：
轉讓第一級毒品者，處一年以上七年以下有期徒刑，得併科新臺
幣一百萬元以下罰金。
轉讓第二級毒品者，處六月以上五年以下有期徒刑，得併科新臺
幣七十萬元以下罰金。
轉讓第三級毒品者，處三年以下有期徒刑，得併科新臺幣三十萬
元以下罰金。
轉讓第四級毒品者，處一年以下有期徒刑，得併科新臺幣十萬元
以下罰金。
前四項之未遂犯罪之。
轉讓毒品達一定數量者，加重其刑至二分之一，其標準由行政院
定之。
